【裁判字號】    97,交易,42
【裁判日期】    970630
【裁判案由】    公共危險等
【裁判全文】
臺灣基隆地方法院刑事判決              97年度交易字第42號
公  訴  人  臺灣基隆地方法院檢察署檢察官
被      告  丙○○
上列被告因公共危險等案件，經檢察官聲請以簡易判決處刑（97
年度偵字第497 號），本院認為不宜，改依通常程序審判，並判
決如下：
    主  文
丙○○服用酒類，不能安全駕駛動力交通工具而駕駛，累犯，處
有期徒刑月，如易科罰金，以新臺幣壹仟元折算壹日；又因過
失傷害人，處有期徒刑月，如易科罰金，以新臺幣壹仟元折算
壹日。應執行有期徒刑伍月，如易科罰金，以新臺幣壹仟元折算
壹日。
    事實及理由
一、本件犯罪事實及證據，均引用聲請簡易判決處刑書（如附件
    ）之記載，並補充前科紀錄如下：丙○○前因傷害案件，經
    臺灣臺北地方法院判處有期徒刑6 月，於民國94年11月14日
    易科罰金執行完畢；又因詐欺、偽造有價證券等案件，經臺
    灣高等法院以92年度上訴字第3287號判決判處有期徒刑8 月
    、3 年10月，詐欺部分經最高法院以上訴不合法駁回上訴而
    告確定（確定日期為92年11月20日），偽造有價證券部分嗣
    經臺灣高等法院更審仍判處有期徒刑3 年10月（迄未確定）
    ，詐欺部分所處徒刑於96年3 月20日入監執行，嗣經裁定減
    刑為有期徒刑4 月，於96年7 月16日就剩餘刑期易科罰金執
    行完畢。另於96年11月14日犯妨害秩序、酒醉駕車案件，經
    臺灣士林地方法院以97年度士交簡字第111 號判決判處有期
    徒刑4 月、拘役30日，該判決於97年3 月24日確定（迄未執
    行）。
二、論罪科刑：
    (一)按刑法第185 條之3 「服用毒品、麻醉藥品、酒類或其
        他相類之物，不能安全駕駛動力交通工具而駕駛者，處
        1 年以下有期徒刑、拘役或3 萬元以下罰金」之規定，
        業經修正為「服用毒品、麻醉藥品、酒類或其他相類之
        物，不能安全駕駛動力交通工具而駕駛者，處1 年以下
        有期徒刑、拘役或科或併科15萬元以下罰金」，修正條
        文並經總統於97年1 月2 日公布，同年月4 日施行。本
        案被告丙○○之犯罪時間係97年1 月25日，應逕行適用
        修正後之新法。是核被告所為，係犯現行刑法第185 條
        之3 服用酒類不能安全駕駛動力交通工具而駕駛罪，以
        及同法第284 條第1 項前段之過失傷害罪。被告所犯上
        開二罪，犯意各別，罪名不同，應予分論併罰。被告曾
        受如前述有期徒刑之執行，此有臺灣高等法院被告前案
        紀錄表附卷可考，其於有期徒刑之執行完畢後，5 年以
        內故意再犯本件酒醉駕車之有期徒刑以上之罪，為累犯
        ，應加重其刑。至過失傷害部分，因非故意再犯罪，尚
        無累犯加重規定之適用，附此敘明。
    (二)本院審酌被告有酒醉駕車之前案紀錄，其明知酒後駕車
        在道路上行駛，因注意與反應能力降低，對一般往來之
        公眾具有高度危險性，竟仍執意酒後駕車，罔顧公眾安
        全，並使告訴人丁○○因此受傷，並考量被告駕車肇事
        後，竟於警員到場處理時否認其為駕駛人，犯後態度欠
        佳，併慮及告訴人所受傷害程度非輕，以及被告犯後雖
        於本院與告訴人達成民事和解（97年度基交簡附民字第
        19號參照），卻未依約給付之輕率態度等一切情狀，量
        處如主文所示之刑暨諭知易科罰金之折算標準，並定其
        應執行之刑，再諭知易科罰金之折算標準。
三、按檢察官聲請以簡易判決處刑之案件，經法院認為有刑事訴
    訟法第451 條之1 第4 項但書之情形者，應適用通常程序審
    判之，同法第452 條定有明文。本案過失傷害部分因被告與
    告訴人達成民事和解，告訴人表明願意在收受賠償金額後撤
    回告訴，故本院改依通常程序審理，嗣因被告未能依約給付
    ，告訴人並未撤回告訴，特此敘明。
據上論斷，應依刑事訴訟法第452 條、第284 條之1 、第299 條
第1 項前段、第310 條之1 ，刑法第185 條之3 、第284 條第1
項前段、第47條第1 項、第41條第1 項前段、第51條第5 款，刑
法施行法第1 條之1 ，判決如主文。
本案經檢察官甲○○到庭執行職務。
中    華    民    國    97    年    6     月    30    日
                  交通法庭法  官  楊皓清
以上正本證明與原本無異。
如不服本判決應於收受本判決後10日內向本院提出上訴書狀，其
未敘述上訴理由者，並得於提起上訴後10日內向本院補提理由書
狀（均須按他造當事人之人數附繕本）「切勿逕送上級法院」。
中    華    民    國    97    年    6     月    30    日
                          書記官  盧鏡合
附錄論罪法條：
刑法第185 條之3
服用毒品、麻醉藥品、酒類或其他相類之物，不能安全駕駛動力
交通工具而駕駛者，處1 年以下有期徒刑、拘役或科或併科十五
萬元以下罰金。
刑法第284 條第1 項前段
因過失傷害人者，處6 月以下有期徒刑、拘役或5 百元以下罰金
，致重傷者，處1 年以下有期徒刑、拘役或5 百元以下罰金。
附件：
臺灣基隆地方法院檢察署檢察官聲請簡易判決處刑書
                                        97年度偵字第497號
     被      告  丙○○  男  43歲（民國○○年○月○○日生）
                         住臺北縣三芝鄉○○村○○鄰○○街54
                         號5樓
                         國民身分證統一編號：Ｚ000000000號
 上列被告因公共危險等案件，業經偵查終結，認為宜聲請以簡易
 判決處刑，茲將犯罪事實及證據並所犯法條分敘如下：
         犯罪事實
 一、丙○○前因傷害、詐欺等案件經法院判處有期徒刑，甫於民
     國96年7月16日易科罰金執行完畢，詎其猶不知悔改，復於
     97年1月25日下午2、3時許，在基隆市仁愛區成功市場飲用
     不詳數量之啤酒後，已達不能安全駕駛動力交通工具之程度
     ，猶於當日駕駛原車號T5-2823號而懸掛0221-KH號車牌之自
     小客車，搭載張達明及張湘根自上開處所附近出發，沿基隆
     市○○路外側車道往和平島方向行駛，於當晚9時30分許，
     在行經基隆市○○區○○路18號前，原應注意汽車在同一車
     道行駛時，除擬超越前車外，後車與前車之間應保持隨時可
     以煞停之距離，並應注意車前狀況及兩車併行之間隔，隨時
     採取必要之安全措施，而依當時天候雨，夜間有照明，路面
     柏油舖裝，濕潤無缺陷，亦無障礙物，視距良好，並無不能
     注意之情事。詎丙○○竟疏於注意，復因酒後注意力及控制
     力欠佳，不慎自後追撞由吳天智駕駛搭載丁○○之車號0957
     -RK自小客車，致丁○○頸部椎間盤移位傷害因而加重。經
     員警張畯盛據報前往處理，並對丙○○實施吐氣酒精濃度測
     試，測得值達每公升0.70毫克，且經警觀察其言行，有多話
     之情形，始查知上情（同案移送丙○○涉犯刑第212條偽造
     特種證件罪部分另為不起訴之處分）。
 二、案經丁○○訴由基隆市警察局第二分局報告偵辦。
         證據並所犯法條
 一、訊之被告丙○○，固對於其在上開時、地酒後駕車肇事一情
     自白不諱，惟矢口否認因其上開行為致告訴人丁○○受傷，
     辯稱：告訴人丁○○在車禍發生前，頸部已載有護套，所以
     對告訴人是否因末次車禍受傷有所疑議云云。經查，被告丙
     ○○於上開時、地酒後，吐氣酒精濃度測試值為每公升0.70
     毫克，已達不能安全駕駛動力交通工具之程度，仍駕駛車號
     T5-2823號而懸掛0221-KH號車牌之自小客車肇事，追撞證人
     吳天智駕駛搭載丁○○之車號0957-RK自小客車等情，業據
     被告自白不諱，核與告訴人丁○○指訴之情節大致相符，並
     經證人吳天智、張達明、張湘根、張畯盛、張文勝等人到庭
     結證明確，復有吐氣酒精濃度測試單、刑法第185條之3案件
     測試觀察紀錄表、汽機車駕駛人酒後生理協調平衡檢測紀錄
     表、基隆市警察局舉發違反道路交通管理事件通知單影本、
     道路交通事故現場圖、道路交通事故調查表(一)(二)、被告及證
     人吳天智道路交通事故談話紀錄表各1份及照片9張在卷可資
     佐證，應堪認定。次按汽車行駛時，駕駛人原應注意汽車在
     同一車道行駛時，除擬超越前車外，後車與前車之間應保持
     隨時可以煞停之距離，並應注意車前狀況及兩車併行之間隔
     ，隨時採取必要之安全措施，且飲酒後吐氣酒精濃度達每公
     升0.25毫克以上，不得駕駛汽車，道路交通安全規則第94條
     第1項及第3項分別定有明文，被告駕駛自小客車違反上開規
     定，其駕駛行為自有過失。另查，告訴人丁○○於車禍前雖
     曾於94年間患有頸椎移位之疾病，惟告訴人係因本次車禍後
     ，致其疼痛感加劇，且被告於車禍時所見告訴人穿載之護頸
     ，係救護人員於車禍發生後至送告訴人上救護車前，為告訴
     人載上等情，除據告訴人指訴綦詳外，並經證人吳天智結證
     明確，復有財團法人長庚紀念醫院基隆分院告訴人病歷、行
     政院衛生署基隆醫院告訴人病歷、行政院國軍退除役官兵輔
     導委員會臺北榮民總醫院告訴人病歷、診斷書、救護紀錄表
     、電話紀錄各1份在卷可資佐證，顯見告訴人確因本次車禍
     使其身體頸椎位移之病情加劇而受有傷害，且伊所受傷害與
     被告上開過失行為應有因果關係之事實應堪認定，被告上開
     辯詞顯屬推諉卸責之詞，並不足採。綜上，本案事證已臻明
     確，被告涉有公共危險及過失傷害等犯嫌洵堪認定。
 二、核被告所為，係犯刑法第185條之3之公共危險罪及第284條
     第1項之過失傷害罪等罪嫌。被告所犯上開2罪，犯意各別，
     行為殊異請予分論併罰。又被告前受有期徒刑執行完畢，有
     本署刑案資料本註紀錄表1份在卷可稽，其於5年內故再犯本
     案刑法第185條之3之公共危險罪，請就該其部分犯行論以累
     犯，依刑法第47條第1項規定加重其刑。
 三、依刑事訴訟法第451條第1項聲請逕以簡易判決處刑。
     此致
 臺灣基隆地方法院基隆簡易庭
 中    華    民    國    97    年    4     月    9     日
                               檢 察 官  乙 ○ ○
 本件正本證明與原本無異
 中    華    民    國    97    年    4     月    14    日
                               書 記 官  王 建 龍
 附錄參考法條：
 中華民國刑法第185條之3
     服用毒品、麻醉藥品、酒類或其他相類之物，不能安全駕駛
     動力交通工具而駕駛者，處1年以下有期徒刑、拘役或3萬元
     以下罰金。
 中華民國刑法第284條第1項（過失傷害罪）
     因過失傷害人者，處6月以下有期徒刑、拘役或5百元以下罰
     金，致重傷者，處1年以下有期徒刑、拘役或5百元以下罰金
     。
 附記事項：本件係依刑事訴訟法簡易程序辦理，法院簡易庭得不
 傳喚被告、輔佐人、告訴人、告發人等出庭即以簡易判決處刑；
 被告、被害人、告訴人等對告訴乃論案件如已達成民事和解而要
 撤回告訴或對非告訴乃論案件認有受傳喚到庭陳述意見之必要時
 ，請即另以書狀向簡易法庭陳述或請求傳訊。


司法院資訊處製作；財團法人民間司法改革基金會備份。
